【裁判字號】    89,訴,292
【裁判日期】    900213
【裁判案由】    毒品危害防制條例
【裁判全文】
臺灣臺東地方法院刑事判決                          八十九年度訴字第二九二號
    公  訴  人  臺灣臺東地方法院檢察署檢察官
    被      告  乙○○
右列被告因違反毒品危害防制條例案件，經檢察官提起公訴（八十九年度偵字第一○
○六號），本院判決如左：
    主  文
乙○○轉讓第二級毒品，累犯，處有期徒刑拾月。
    事  實
一、乙○○曾因違反槍砲彈藥刀械管制條例案件，於民國八十七年一月十四日經本院
    判處有期徒刑三月、如易科罰金以銀元三百元確定，於八十九年二月六日入監執
    行完畢，仍不知悔改，於八十九年四月一日二十時許，在臺東市○○路一二九號
    大同戲院前，轉讓第二級毒品安非他命予甲○○施用。
二、案經臺東縣警察局移送臺東地方法院檢察署檢察官偵查起訴。
    理  由
一、訊之被告乙○○矢口否認有何轉讓第二級毒品安非他命甲○○之犯行，辯稱於八
    十九年四月一日二十時許並未在臺東市○○路一二九號大同戲院前云云。經查，
    被告前揭之犯罪事實，業據證人甲○○在警訊及偵查中證述綦祥，雖甲○○於本
    院審理時改稱八十九年四月一日二十時許在臺東市○○路一二九號大同戲院前提
    供第二級毒品安非他命之人外號為「阿源」，而非被告乙○○等語，然又在審理
    時證稱以前被告曾提供安非他命給伊吸食之情，參諸被告亦在本院審理時並坦承
    曾拿安非他命去給甲○○一同吸食等語（見本院九十年一月三十日審判筆錄），
    可認被告應有轉讓第二級毒品安非他命與甲○○之行為。是證人甲○○之證述雖
    前後不符，然在警訊及偵查中均明確證稱於八十九年四月一日二十時許在臺東市
    ○○路一二九號大同戲院前被告有轉讓安非他命給伊吸食之情，又在本院審理時
    證述被告曾提供安非他命給伊吸食，被告又坦承曾提供安非他命給甲○○一同吸
    食，則證人甲○○在本院審理時所稱八十九年四月一日二十時許在臺東市○○路
    一二九號大同戲院前轉讓安非他命給伊吸食者非被告而另有外號「阿源」之人，
    顯然係迴護被告之詞。綜上所述，證人甲○○之關於在警訊及偵查中均明確證稱
    於八十九年四月一日二十時許在臺東市○○路一二九號大同戲院前被告有轉讓安
    非他命給伊吸食之事實既屬可採，則被告所辯應係事後卸責之詞，不足採信，本
    件被告轉讓第二級毒品安非他命之犯行應堪認定。
二、按安非他命為毒品危害防制條例第二條第二項所稱之第二級毒品。核被告乙○○
    所為，係犯毒品危害防制條例第八條第二項轉讓第二級毒品之罪。查被告曾因違
    反槍砲彈藥刀械管制條例案件，於民國八十七年一月十四日經本院判處有期徒刑
    三月、如易科罰金以銀元三百元確定，於八十九年二月六日入監執行完畢，有卷
    附臺灣高等法院被告全國前案紀錄表及臺灣臺東地方法院檢察署刑案資料查註紀
    錄表可按，被告受有期徒刑之執行完畢，五年以內再犯有期徒刑以上之罪，為累
    犯，應依法加重其刑至二分之一。爰審酌被告之品行、犯罪動機、目的、手段、
    所生之危害及犯罪後之態度等一切情狀，量處如主文所示之刑。
據上論斷，應依刑事訴訟法第二百九十九條第一項前段、毒品危害防制條例第八條第
二項、刑法第四十七條，判決如主文。
本案經檢察官李進榮到庭執行職務。
中      華      民      國      九十      年      二    月      十三    日
                                      臺灣臺東地方法院刑事庭
                                          法  官  范智達
右正本證明與原本無異。
如不服本判決，應於判決送達後十日內，向本院提出上訴狀。
                                          書記官  賴淑芬
中      華      民      國      九十      年      二    月      十四    日
附錄論罪科刑法條全文
毒品危害防制條例第八條
轉讓第一級毒品者，處一年以上七年以下有期徒刑，得併科新台幣一百萬
元以下罰金。
轉讓第二級毒品者，處六月以上五年以下有期徒刑，得併科新台幣七十萬
元以下罰金。
轉讓第三級毒品者，處三年以下有期徒刑，得併科新台幣三十萬元以下罰
金。
前三項之未遂犯罰之。


司法院資訊處製作；財團法人民間司法改革基金會備份。
